th: ประเภทการเชื่อมต่อโซ่: บอล/ลูกปัด; ไบแซนไทน์/กรงนก; เคเบิล; ฟิกาโร; ราบ; หางจิ้งจอก; ฟรังโก้; กูร์เมต์/เคิร์บ; หัวใจ; ก้างปลา; Infinity; กะลาสี/สมอเรือ; ตาข่าย; โอเมก้า; ป็อปคอร์น/คอเรน่า; โรโล/เบลเชอร์; เชือก; ทรงกลม; คดเคี้ยว; สิงคโปร์; งู; เทรซ; ทวิสต์เคิร์บ; สไล์เวนิส; วีท/เอสปิกา; อื่นๆ
el: Τύπος συνδέσμου αλυσίδας: Μπίλια/Χάντρα; Βυζαντινή/Birdcage; Σύρμα; Figaro; Επίπεδη; Foxtail; Franco; Gourmette/Curb; Καρδιά; Ψαροκόκαλο; Infinity; Άγκυρα; Πλέγμα; Ωμέγα; Ποπ κορν/Coreana; Rolo/Belcher; Σχοινί; Στρογγυλό; Ελικοειδής; Singapore; Φίδι; Trace; Στριφτό curb; Βενετσιάνα; Wheat/Espiga; Άλλο
sv: Typ av kedjelänk: Boll/pärla; Bysantinsk/fågelbur; Kabel; Figaro; Platt; Rävsvans; Franco; Gourmette/Curb; Hjärta; Fiskben; Infinity; Marin/Ankare; Mesh; Omega; Popcorn/Coreana; Rolo/Belcher; Rep; Rund; Serpentin; Singapore; Orm; Spår; Vriden kant; Venetiansk; Vete/Espiga; Annat
tr: Zincir Bağlantı Tipi: Top/Boncuk; Bizans/Kuş kafesi; Kablo; Figaro; Düz; Tilki kuyruğu; Franco; Gourmette/Curb; Kalp; Balıksırtı; Sonsuzluk; Denizcilik/Çapa; Ağ; Omega; Patlamış mısır/Coreana; Rolo/Belcher; Halat; Yuvarlak; Serpantin; Singapur; Yılan; İz; Bükülmüş gem; Venedik; Buğday/Espiga; Diğer
ja: チェーンリンクの種類: ボール/ビーズ; ビザンチン/鳥かご; ケーブル; フィガロ; フラット; フォックステイル; フランコ; グルメット/カーブ; ハート; ヘリンボーン; インフィニティ; マリン/アンカー; メッシュ; オメガ; ポップコーン/コレアナ; ロロ/ベルチャー; ロープ; ラウンド; サーペンタイン; シンガポール; スネーク; トレース; ツイストカーブ; ベネチアン; ウィート/エスピガ; その他
ro-RO: Tip za: Bile/Mărgele; Bizantin/Colivie; Clasic; Figaro; Plat; Coadă de vulpe; Franco; Gourmette/zale curbate; Inimă; Spic; Infinity; Marin/Ancoră; Plasă; Omega; Popcorn/Coreana; Rolo/Belcher; Frânghie; Zale rotunde; Zale în S paralele; Singapore; Șarpe; Zale ovale; Zale curbate răsucite; Venețian; Spic de grâu/Espiga; Altele
it: Tipo di aggancio della catena: Palla/perlina; Bizantino/Gabbia per uccelli; Cavo; Figaro; Piatto; Coda di volpe; Franco; Gourmette/Curb; Cuore; A spina di pesce; Infinito; Marina/Ancora; Mesh; Omega; Popcorn/Coreana; Rolo/Belcher; Corda; Rotondo; Serpentina; Singapore; A serpente; Traccia; Cordolo girato; Veneziano; Grano/Espiga; Altro
es: Tipo de eslabón de cadena: Bola/Bola; Bizantino/Jaula de pájaros; Cable; Figaro; Puro; Cola de zorro; Franco; Gourmette/Curb; Corazón; Espiga; Infinito; Marina/Ancla; Malla; Omega; Palomitas/Coreana; Rolo/Belcher; Soga; Redondo; Serpentina; Singapur; Serpiente; Trace; Curbia retorcida; Veneciano; Trigo/Espiga; Otros
ko: 체인 링크 유형: 볼/비드; 비잔틴/새장; 케이블; 피가로; 플랫; 폭스테일; 프랑코; 구르메트/커브; 하트; 헤링본; 무한대; 마린/앵커; 메쉬; 오메가; 팝콘/코리아나; 롤로/벨처; 로프; 라운드; 서펜타인; 싱가포르; 스네이크; 트레이스; 트위스티드 커브; 베네치아; 위트/에스피가; 기타
hr-HR: Vrsta karike lanca: Okrugle perlice; Bizantska; S tankim karikama; Figaro; S plosnatim karikama; Lisičji rep; Franco; Gourmette/curb; Srce; Riblja kost; Beskonačnost; Pomorski/sidro; Mrežica; Omega; Popcorn/coreana; Rolo/belcher; Rope; Okrugli; Serpentine; Singapore; Zmijski; Trace; Twisted curb; Venecijaner; Wheat/espiga; Ostalo
fr: Type de maillon de la chaîne: Boule/Perle; Byzantin/Cage à oiseaux; Câble; Figaro; Plate; Vulpin; Franco; Gourmette/Bordure; Cœur; Chevrons; Infini; Marine/Ancre; A mailles; Omega; Popcorn/Coréen; Rolo/Belcher; Corde; Rond; Serpentin; Singapour; Serpent; Tracer; Bordure tordue; vénitien; Wheat/Espiga; Autre
sk-SK: Typ reťazového článku: Guľôčka/korálka; Byzantská; Kábel; Figaro; Plochý; Líščí chvost; Franco; Gourmette/Curb; Srdce; Rybia kosť; Nekonečno; Námornícka/Kotva; Sieťovina; Omega; Popcorn/Coreana; Rolo/Belcher; Lano; Okrúhly; Serpentínový; Singapur; Had; Trace; Twisted curb; Benátsky; Pšenica/Espiga; Iné
fi: Ketjulinkkityyppi: Pallo/helmi; Bysanttilainen; Kaapeli; Figaro; Tasainen; Ketunhäntä; Franco; Gourmette/Curb; Sydän; Kalanruoto; Ääretön; Meri/ankkuri; Verkko; Omega; Popcorn/Coreana; Rolo/Belcher; Köysi; Pyöreä; Kiemurteleva; Singapore; Käärme; Pallo; Kierretty panssariketju; Venetsialainen; Vehnä/Espiga; Muu
pt-BR: Tipo de elo de corrente: Esfera/conta; Bizantino/gaiola; Cabo; Fígaro; Plana; Cauda de raposa; Franco; Gourmette; Coração; Herringbone; Infinito; Marinha/âncora; Malha; Ômega; Pipoca; Rolo/belcher; Corda; Redondo; Serpentina; Cingapura; Tipo cobra; Traço; Achatado torcido; Veneziano; Trigo/espiga; Outro
pt-PT: Tipo de elo de corrente: Bola/Conta; Bizantino/Birdcage; Cabo; Figaro; Plano; Foxtail; Franco; Gourmette/Curb; Coração; Espinha de peixe; Infinito; Marinho/Âncora; Rede; Omega; Pipoca/Coreana; Rolo/Belcher; Corda; Redondo; Serpentina; Singapura; Cobra; Delicado; Fio torcido; Veneziano; Trigo/Espiga; Outro
en: Chain link type: Ball/Bead; Byzantine/Birdcage; Cable; Figaro; Flat; Foxtail; Franco; Gourmette/Curb; Heart; Herringbone; Infinity; Marine/Anchor; Mesh; Omega; Popcorn/Coreana; Rolo/Belcher; Rope; Round; Serpentine; Singapore; Snake; Trace; Twisted curb; Venetian; Wheat/Espiga; Other
zh-CN: 链节类型: 球/珠; 拜占庭式/鸟笼式; 线缆; 费加罗; 扁平的; 狐尾; 佛朗哥; Gourmette/Curb; 心; 人字形; 无限围巾; 船舶/锚; 网状; 欧米伽; 爆米花/Coreana; Rolo/Belcher; 绳索; 圆头; 蛇骨; 新加坡; 蛇形; 套绳; 扭曲压沿; Venetian; 麦穗/埃斯皮加; 其他
hu: Láncszem típusa: Golyó/gyöngy; Bizánci/madárháló; Sodrony; Figaro; Lapos; Rókafarok; Franco; Gourmette/Curb; Szív; Halszálka; Végtelenség; Tengeri horgony; Háló; Omega; Popcorn/Coreana; Rolo/Belcher; Kötél; Kerek; Szerpentin; Szingapúri; Kígyó; Trace; Csavart zabla; Velencei; Búza/gabonaszem; Egyéb
cs: Typ řetízku: Kulička/korálek; Byzantský / ptačí klec; Kabel; Figaro; Plochý; Liščí chvost; Franco; Gourmette/Curb; Srdce; Rybí kost; Nekonečno; Námořní/kotva; Síťovina; Omega; Popcorn/Coreana; Rolo/Belcher; Lano; Oválná; Serpentin; Singapur; Had; Trace; Zkroucený masivní; Benátský; Klásky pšenice / espiga; Jiné
lt-LT: Grandinėlės tipas: Kamuoliukas / karoliukas; Bizantiškas / pynimas; „Cable“ pynė; „Figaro“; Plokščias; „Foxtail“; „Franco“; „Gourmette“ / „Curb“; Širdelių forma; Eglutės pynė; Begalybės forma; Inkaro pynė; Tinklelis; Omega; „Popcorn“ / „Coreana“; „Rolo“ / „Belcher“; Virvės pynė; Apvali; Serpantino pynė; Singapūro pynė; Gyvatės pynė; Smulki pynė; Sukta pynė; Venecijos pynė; Verpstės pynė / „Espiga“; Kita
zh-TW: 鏈環類型: 球/珠; 拜占庭式/鳥籠式; 纜線; 費加羅; 平坦; 狐尾草; 佛朗哥; 美食家/路緣; 心; 人字紋; 無限; 海洋/錨; 網布; 歐米伽; 爆米花/高麗雅娜; 羅洛/貝爾徹; 繩索; 圓頭; 蛇形; 新加坡; 蛇; 痕跡; 扭曲路緣; 威尼斯人; 小麥/埃斯皮加; 其他
nl: Kettingschakeltype: Bal/kogel; Byzantijn/Vogelkooi; Kabel; Figaro; Vlak; Vossestaart; Franco; Gourmette/Kinketting; Hart; Visgraat; Oneindigheid; Marine/anker; Gaas; Omega; Popcorn/Coreana; Rolo/Belcher; Touw; Rond; Serpentijn; Singapore; Slang; Spoor; Gedraaide stoeprand; Venetiaans; Tarwe/Aar; Andere
vi: Kiểu mắt xích dây chuyền: Bóng/Hạt; Byzantine/Lồng chim; Cáp; Vòng cổ Figaro; Phẳng; Vòng cổ Foxtail; Vòng cổ Franco; Vòng dây xích/Vòng tay chuôi; Trái tim; Vòng cổ dây xích; Vô cực; Hàng hải/Mỏ neo; Lưới; Omega; Popcorn/Coreana; Vòng xích Rolo/Belcher; Dây thừng; Mũi giày tròn; Thể rắn; Singapore; Rắn; Vết tích; Lề đường xoắn; Tiếng Venice; Bộ lúa mì/Espiga; Khác
da: Kædeforbindelsestype: Kugle/perle; Byzantinsk/fuglebur; Kabel; Figaro; Flad; Foxtail; Franco; Gourmette/kantsten; Hjerte; Sildeben; Infinity; Marine/anker; Mesh; Omega; Popcorn/coreana; Rolo/belcher; Reb; Rund; Serpentin; Singapore; Slange; Spor; Snoet kantsten; Venetiansk; Hvede/espiga; Andet
de: Kettengliedtyp: Kugel/Perle; Byzantine/Birdcage; Kabel; Figaro; Flach; Fuchsschwanz; Franco; Gourmette; Herz; Fischgrätmuster; Unendlich-Zeichen; Maritim/Anker; Netz; Omega; Popcorn/Coreana; Rolo/Belcher; Seil; Rund; Serpentin; Singapur; Schlange; Trace; Twisted curb; Venezianisch; Weizen/Espiga; Sonstiges
bg-BG: Тип връзка на синджира: Топче/Мънисто; Byzantine/Birdcage; Кабел; Фигаро; Плоска; Лисича опашка; Франко; Gourmette/Curb; Сърце; Рибена кост; Безкрайност; Морска/Котва; Мрежа; Омега; Пуканки/Кореана; Rolo/Belcher; Въже; Кръгла; Серпентина; Сингапур; Змия; Следа; Усукан бордюр; Венециански; Пшеница/Еспига; Други
ru: Тип цепочки: Шар/бусина; Византийский/птичья клетка; Кабель; Фигаро; Плоский; Лисий хвост; Франко; Гурмет/курб; Сердце; Елочка; Бесконечность; Море/якорь; Сетка; Омега; Попкорн/кореана; Роло/белчер; Трос; Круг; Серпантин; Сингапур; Змея; След; Скрученное плетение; Венецианский; Пшеница/эспига; Другое
nb: Kjedelenketype: Ball/perle; Bysantinsk/fuglebur; Kabel; Figaro; Flat; Revehale; Franco; Gourmette/Curb; Hjerte; Fiskebein; Evighet; Marin/anker; Mesh; Omega; Popcorn/Coreana; Rolo/Belcher; Tau; Rund; Serpentin; Singapore; Slange; Spor; Vridd kantstein; Venetiansk; Hvete/espiaga; Annen
pl: Typ ogniwa łańcucha: Kulka/koralik; Bizantyjskie/Klatka dla ptaków; Kabel; Figaro; Płaski; Lisi ogon; Franco; Gourmette/Curb; Serce; Jodełkowe; W kształcie pętli; Marynistyczny/kotwica; Siatka; Omega; Popcorn/Coreana; Rolo/Belcher; Lina; Runda; Serpentyna; Singapur; Żmijka; Trace; Pancerka; Wenecki; Kłos/spiga; Pozostałe
sl-SI: Vrsta členov v verižici: Kroglična; Kraljevi vez; Kabel; Figaro; Ravno; Lisičji rep; Franko; Kubanska; Srce; Ribja kost; Neskončna; Mornarska/sidrna; Mreža; Omega; Drobna/dvojna drobna; Rolo; Prepletena; Okrogla; Serpentinasta; Singapurska; Kačja; Pancer; Zavita kubanska; Kvadratna; Klasje/Espiga; Drugo